【裁判字號】    95,易,1933
【裁判日期】    951229
【裁判案由】    賭博
【裁判全文】
臺灣板橋地方法院刑事判決              95年度易字第1933號
公 訴 人  臺灣板橋地方法院檢察署檢察官
被    告  甲○○
上列被告因賭博案件，經檢察官聲請簡易判決處刑（95年度偵字
第4122號），本院合議庭認不得以簡易判決處刑（95年度簡字第
5934號），改依通常程序審理，判決如下：
    主      文
甲○○無罪。
    理      由
一、公訴意旨略以：被告甲○○與二名姓名年籍不詳之成年男子
    ，於民國94年8 月29日晚間9 時30分許起至同日晚間10時55
    分許止，在台北縣中和市○○街109 巷20號「台北瑞士荷風
    社區」休閒中心之公眾得出入之場所，以樸克牌為賭具，並
    以俗稱「大老二」之方式賭博財物，其賭法為累積100 張，
    就可以贏一罐飲料。因認被告涉犯刑法第266 條第1 項之賭
    博罪嫌云云。
二、按不能證明被告犯罪或其行為不罰者，應諭知無罪之判決，
    刑事訴訟法第301 條第1 項定有明文。次按在公共場所或公
    眾得出入之場所賭博財物者，處一千元以下罰金。但以供人
    暫時娛樂之物為賭者，不在此限，刑法第266 條第1 項亦有
    明文。而賭博乃係以偶然之輸贏，以定財物得喪，所謂「財
    物」，原不以金錢或物質為限，凡有經濟上價值者，均可謂
    為「財物」。至於所賭之物是否屬該條項但書所定「以供人
    暫時娛樂」，應依彼此輸贏之財物價值與一般社會觀念定之
    。
三、本件公訴人認被告涉犯上開罪嫌，無非係以此部分事實，業
    據被告於偵查中坦承不諱，並經證人劉永富於偵查中證述屬
    實，為其論據。
四、訊據被告固不否認有於前開時、地以樸克牌賭「大老二」等
    事實，惟堅決否認有何犯行，辯稱：伊是賭飲料，輸的人要
    投販賣機，只是消遣而已等語。
五、本院查：
（一）被告於前揭時、地，與崔文豪、李鵬貴等二人在公眾得出
      入之場所，以樸克牌為賭具，並以俗稱「大老二」之方式
      賭博財物，其賭法為累積100 張，就可以贏一罐飲料等情
      ，業據被告於偵查中及本院審理時均坦承不諱，核與證人
      劉永富於偵查中證述之情節大致相符，固堪認定。
（二）被告以樸克牌賭「大老二」，其勝負之機率雖與計算牌型
      之排列組合有關，然輸贏之或然率並不確定，仍有偶然之
      因素存在，尚具射倖性，自應認係賭博。惟以販賣機之飲
      料作為賭博財物之標的，彼此輸贏之財物甚微，衡之一般
      社會觀念，應認該飲料係以供人暫時娛樂之物為賭，而刑
      法第266 條第1 項但書就此既設有除外規定，則被告所為
      自不負賭博罪責。
（三）綜上所述，被告確在公眾得出入之場所賭博財物，但係以
      供人暫時娛樂之物為賭，依法不罰。揆諸首揭說明，自應
      諭知被告無罪之判決。
據上論斷，應依刑事訴訟法第301 條第1 項，判決如主文。
本案經檢察官彭聖斐到庭執行職務。
中    華    民    國    95    年    12    月    29    日
            刑事第六庭  審判長法  官  許仕楓
                              法  官  饒金鳳
                              法  官  林鈺琅
以上正本證明與原本無異。
如不服本判決應於送達後10日內向本院提出上訴狀。
                              書記官  林蔚然
中    華    民    國    95    年    12    月    29    日


司法院資訊處製作；財團法人民間司法改革基金會備份。
